【裁判字號】    99,交易,119
【裁判日期】    991109
【裁判案由】    公共危險
【裁判全文】
臺灣宜蘭地方法院刑事判決             99年度交易字第119號
公  訴  人  臺灣宜蘭地方法院檢察署檢察官
被      告  乙○○
上列被告因公共危險案件，經檢察官提起公訴（99年度偵字第27
68號），嗣於本院準備程序進行中，被告先就被訴事實為有罪之
陳述，經裁定進行簡式審判程序，本院判決如下：
    主  文
乙○○犯不能安全駕駛動力交通工具罪，累犯，處有期徒刑捌月
。
    犯罪事實及理由
一、犯罪事實：
    乙○○前因酒醉駕車公共危險案件，經臺灣嘉義地方法院檢
    察署檢察官以89年度偵字第6421號聲請簡易判決處刑後，經
    法院判處拘役四十日，如易科罰金，以銀元三百元折算一日
    確定，於民國90年11月8日執行完畢。復又因肇事逃逸公共
    危險、過失傷害案件，經臺灣嘉義地方法院以96年度交訴字
    第37號判決判處有期徒刑八月、四月，減刑為有期徒刑四月
    、二月，並定其二罪之應執行刑為有期徒刑五月，如易科罰
    金，以新臺幣一千元折算一日，甫於97年1月30日執行完畢
    。詎乙○○猶不知悔改，其明知服用酒類已達不能安全駕駛
    動力交通工具之程度時，不得駕駛動力交通工具，竟又於99
    年6月11日晚間，在宜蘭縣羅東鎮之朋友住處內飲用酒類後
    ，於酒後注意力、反應力、判斷力及行為控制力減低，已無
    安全駕駛動力交通工具能力之狀況下，仍執意駕駛車牌號碼
    HW-3561號自小客車上路，沿羅東鎮○○路○段行駛，嗣於
    同日晚間8時20分許，行經羅東鎮○○路○段與河濱路交岔
    口處，不慎追撞前方甲○○所駕駛、正在停等紅燈之車牌號
    碼U5-2188號自小客車（甲○○並未受傷），乙○○見酒駕
    車禍肇事後，立即駕駛HW-3561號自小客車逃離現場，甲○
    ○見狀記下車號並報警後，警方始於同日晚間9時3分許，在
    羅東鎮○○路與純精路交岔口處攔獲乙○○，員警並當場對
    乙○○實施酒精濃度測試，結果測得其呼氣中所含酒精濃度
    高達每公升1.61毫克，而乙○○於員警查獲及詢問之過程中
    ，亦有渾身酒氣，臉頰泛紅、直線測試腳步不穩、說話含糊
    不清、意識呆滯木僵之情形，且員警對於乙○○實施生理協
    調平衡檢測之結果，乙○○於「直線10公尺後令其迴轉走回
    原地」、「雙腳併攏，雙手貼緊大腿，將一腳向前抬高離地
    15公分，並停止不動30秒」、「雙腳併攏，雙手向前平伸，
    閉眼，輪流使用左、右手的食指指尖觸摸鼻尖」、「閉雙眼
    ，30秒內朗誦阿拉伯數目，由1001到1030」、「用筆在兩個
    同心圓之間的0.5公分環狀帶內，劃另一個圓」之測試項目
    均不合格，顯然乙○○確已不能安全駕駛動力交通工具。案
    經宜蘭縣政府警察局羅東分局報請臺灣宜蘭地方法院檢察署
    檢察官偵查起訴，嗣於本院準備程序進行中，被告先就被訴
    事實為有罪之陳述，經裁定進行簡式審判程序。
二、證據：
（一）被告乙○○於警詢、本院訊問及審理時之自白。
（二）證人甲○○於警詢時之證詞。
（三）證人張樹源於警詢時之證詞。
（四）道路交通事故現場圖、道路交通事故調查報告表各一件。
（五）酒精測定紀錄表一件（乙○○）。
（六）刑法第185條之3案件測試觀察紀錄表一件。
（七）汽車駕駛人酒後駕車生理協調平衡檢測紀錄卡一件。
（八）舉發違反道路交通管理事件通知單一件。
（九）交通事故照片十八張。
（十）臺灣嘉義地方法院檢察署檢察官89年度偵字第6421號聲請
      簡易判決處刑書及臺灣高等法院被告前案紀錄表各一件。
三、應適用之法條：
（一）刑事訴訟法第284條之1、第273條之1第1項，第299條第1
      項前段、第310條之2、第454條。
（二）刑法第185條之3、第47條第1項，刑法施行法第1條之1第1
      項。
四、併此敘明：茲審酌被告之素行、智識程度；刑法增訂第185
    條之3服用酒類，不能安全駕駛動力交通工具而駕駛罪之立
    法目的，乃在促使駕駛人保持清晰、正常之判斷、反應能力
    ，減低交通事故之發生，以保障整體用路人之生命、身體、
    財產法益，然被告前已因酒醉駕車公共危險案件，經判處罪
    刑確定，並已執行完畢（參見卷附之臺灣高等法院被告前案
    紀錄表），被告竟未記取教訓，復再次於酒後呼氣中所含酒
    精濃度值高達1.61MG/L，已無安全駕駛動力交通工具能力之
    情形下，駕駛自用小客車上路行駛，被告之所為，顯然無視
    交通安全規則所科予之注意義務，嚴重悖離上開法條之立法
    政策目的，情節匪淺，更因此肇事追撞前方停等紅燈之車輛
    而發生車禍實害等不能安全駕駛車輛之危險程度；於酒後駕
    車肇事追撞前方車輛後，復駕車逃離現場，企圖規避刑責，
    嗣為警方逮捕後，始坦承犯行之犯後態度等一切情狀，本院
    認為檢察官求刑有期徒刑十月稍嫌過重，爰酌情量處被告有
    期徒刑八月，方屬罰當其罪，並資警懲。
五、本判決係依刑事訴訟法第310條之2、第454條製作，依法得
    僅記載當事人欄、主文、犯罪事實、證據名稱以及應適用之
    法條，其中犯罪事實、證據及應適用之法條，並得逕行引用
    檢察官起訴書所載。
六、如不服本件判決，得自收受送達之日起10日內，向本院提起
    上訴。
本案經檢察官張立言到庭執行職務。
中    華    民    國    99    年    11    月     9    日
                  交通法庭法  官   劉家祥
以上正本證明與原本無異。
如不服本判決應於收受本判決後10日內向本院提出上訴書狀，並
應敘述具體理由。若未敘述理由者，應於上訴期間屆滿後20日內
向本院補提理由書狀（均須按他造當事人之人數附繕本）。
                          書記官   葉書毓
中    華    民    國    99    年    11    月     9    日
附錄本案論罪科刑法條全文：
中華民國刑法第185條之3
服用毒品、麻醉藥品、酒類或其他相類之物，不能安全駕駛動力
交通工具而駕駛者，處 1 年以下有期徒刑、拘役或科或併科 15
萬元以下罰金。
中華民國刑法施行法第1條之1（罰金貨幣單位與罰鍰倍數）
中華民國九十四年一月七日刑法修正施行後，刑法分則編所定罰
金之貨幣單位為新臺幣。
九十四年一月七日刑法修正時，刑法分則編未修正之條文定有罰
金者，自九十四年一月七日刑法修正施行後，就其所定數額提高
為三十倍。但七十二年六月二十六日至九十四年一月七日新增或
修正之條文，就其所定數額提高為三倍。

司法院資訊處製作；財團法人民間司法改革基金會備份。
